# 请教陈版：收入分类问题

提问人：跨度防护 时间：2018-05-08 23:59:57
如一企业，产品销售金额 1 亿，材料销售金额 1000 万。产品销售计入主营收入，材料销售计入主营还是其他？能不能这样理解，经营范围中存在材料销售，且企业拟发展材料销售业务，即使目前材料销售金额较小，也计入主营。如果经营范围无材料销售，则计入其他，此时暂不考虑销售金额以及未来发展规划的问题。

回答人：chenyiwei
“经营范围中存在材料销售，且企业拟发展材料销售业务”，可以考虑计入主营，但这种情况下，这类业务应称为“贸易业务”，而不能再称为“材料销售”。